# 求助陈版：关于顺逆流交易的抵消

提问人：jianfei1302 时间：2022-02-26 19:20:48
A公司对B公司持有40%，权益法核算。
2021 年末，对B公司的长投原值为 40 万，本期销售给B公司的收入为 1000 万，成本为 1400 万，毛利为-400万。
B公司本年度净利润为 100 万，A公司单体确认投资收益 40 万，合并抵消交易时，应该如何抵消？
贷：收入 -400万（-1000万*40%）
借：成本 -560万（-1400万*40%）
借：投资收益 160 万
投资收益可以确认 160 万吗？还是根据当期确认为限额确认 40 万？或者100+40万？
如果不确认 160 万，应该如何抵消

回答人：chenyiwei
有两种处理方法，参考：《中审众环研究 2020 》之“问题3-2-134（与合营、联营企业之间的顺流交易未实现损益的抵销）”。